行  政  法  院  判  決                            八十七年度判字第二二三號
    原      告  甲○○
    被      告  財政部台灣省南區國稅局
右當事人間因綜合所得稅事件，原告不服行政院中華民國八十六年十月八日台八十六
訴字第三八八○四號再訴願決定，提起行政訴訟，本院判決如左︰
    主  文
原告之訴駁回。
    事  實
緣原告執業律師，其八十三年度綜合所得稅結算申報，列報執行業務所得新台幣（下
同）五○四、○○○元，利息所得六筆金額合計六九七、三一一元。被告根據查得承
辦案件數核定其執行業務收入二、二六○、五五五元，執行業務所得一、五八二、三
八八元，利息所得七筆金額合計七三○、○六三元。原告不服，就執行業務所得及利
息所得部分，申經復查結果，准予追減利息所得一三六、六三九元，其餘未准變更。
原告仍未甘服，就利息所得部分提起訴願及再訴願遞遭決定駁回，遂提起本件行政訴
訟。茲摘兩造訴辯意旨如次：
原告起訴意旨略謂︰查關原告之利息所得部分，無論台灣土地銀行北台南分行或台南
縣永康市農會之利息，均係新永豐傳播股份有限公司籌備處所有，而該籌備處在永康
市農會開立帳戶時僅為借用原告之名義，實際仍為該籌備處所有，被告、訴願機關及
再訴願機關未予查明，率予一併認原告之利息所得，顯違背綜合所得稅之課徵應以收
付實現為原則，自有未合，為此狀請鑒核，准為判決將原復查決定、訴願決定、再訴
願決定除關於執行業務所得部分外均撤銷等語。
被告答辯意旨略謂︰一、按「個人之綜合所得總額，以其全年左列各類所得合併計算
之：第一類．．．第四類：利息所得：凡公債、公司債、金融債券，各種短期票券存
款及其他貸出款項利息之所得．．．。」為所得稅法第十四條第一項第四類所明定。
二、原告八十三年度綜合所得稅，經本局依各類所得扣繳暨免扣繳憑單資料，核定其
八十三年度利息所得為七三二、六八二元，原告不服，主張台灣土地銀行北台南分行
之一五、八○五元，三八、一三三元，一九七、七○八元及一二○、八三四元與台南
縣永康市農會之三八、三六三元，係新永豐傳播股份有限公司籌備處之利息所得，而
非原告之所得云云，本局於復查時經分別向台灣土地銀行北台南分行及台南縣永康市
農會函查結果，其中除台灣土地銀行北台南分行之一五、八○五元及一二○、八三四
元等二筆利息所得屬新永豐傳播股份有限公司籌備處所有外，其餘均為原告所有，有
台灣土地銀行北台南分行八十五年四月二十五日（八五）北南存字第○七九號函及台
南縣永康市農會八十五年六月二十一日永農信字第○五八一號函附卷可稽，復查結果
追減利息所得一三六、六三九元，並經財政部訴願決定及行政院再訴願決定認核無不
妥，茲原告復執前詞爭執所訴核無足採。綜上，本件原告之訴顯無理由，請駁回其訴
等語。
    理  由
按凡公債、公司債、金融債券，各種短期票券、存款及其他貸出款項利息之所得，應
併計個人綜合所得總額，課徵綜合所得稅，為行為時所得稅法第十三條及第十四條第
一項第四類所規定。本件原告執業律師，其八十三年度綜合所得稅結算申報，列報利
息所得六筆計六九七、三一一元。經被告依各類所得扣繳暨免扣繳憑單資料核定八十
三年度利息收入為七三二、六八二元。原告不服，申經復查追減利息所得一三六、六
三九元（台灣土地銀行北台南分行之利息一五、八○五元及一二○、八三四元），其
餘未准變更。原告仍不服，循序提起行政訴訟，主張：台灣土地銀行北台南分行及台
南縣永康市農會之利息三八、一三三元、一九七、七○八元及三八、三六三元部分係
新永豐傳播股份有限公司籌備處所有，非原告之所得等語。惟查本件於復查時，經被
告向上開銀行及農會函查結果，上述利息所得為原告所有，有台灣土地銀行北台南分
行八十五年四月二十五日（八五）北南存字第○七九號及台南縣永康市農會八十五年
六月二十一日永農信字第○五八一號各函在卷可稽。而原告對於上述利息非其所有乙
節，並未提出任何證據證明，其主張即非可信。原處分核定原告利息所得部分，依法
洵無違誤；訴願及再訴願決定遞予維持，亦無不合。原告起訴意旨難認有理由，應予
駁回。
據上論結，本件原告之訴為無理由。爰依行政訴訟法第二十六條後段，判決如主文。
中    華    民    國     八十七      年      二      月      十九       日
                    行 政 法 院 第 二 庭
                                審 判 長 評  事      黃  綠  星
                                         評  事      廖  政  雄
                                         評  事      徐  樹  海
                                         評  事      彭  鳳  至
                                         評  事      黃  合  文
右  正  本  證  明  與  原  本  無  異
                                         法院書記官  蘇  金  全
中    華    民    國     八十七      年      二      月      二十       日
